臺灣臺北地方法院民事判決　九十一年度訴字第三四六二號
　　原　　　告　中國輸出入銀行
　　法定代理人　庚○○
　　訴訟代理人　丙○○
　　被　　　告　惠勝實業股份有限公司
　　法定代理人　丁○
　　訴訟代理人　己○○
　　被　　　告　戊○○
　　　　　　　　乙○○
　　　　　　　　甲○○
右當事人間請求清償借款事件，本院判決如左：
    主    文
被告應連帶給付原告新台幣貳佰陸拾貳萬柒仟貳佰柒拾貳元，及自民國九十年十一月
二十三日起至清償日止，按年息百分之六．六五計算之利息，並自民國九十年十一月
二十三日起至民國九十一年五月二十二日止，按上開利率百分之十，自民國九十一年
五月二十三日起至清償日止，按上開利率百分之二十計算之違約金。
訴訟費用由被告連帶負擔。
本判決於原告以新台幣捌拾柒萬陸仟元供擔保後，得假執行。
    事    實
甲、原告方面：
一、聲明：除假執行擔保金額外，如主文第一項所示。
二、陳述：被告惠勝實業股份有限公司（下稱惠勝公司）以其餘被告甲○○、乙○○
    及訴外人王錫玉為連帶保證人，於民國八十五年七月十二日與原告簽訂借款本金
    為新台幣（下同）壹億柒仟萬元之海外投資貸款契約（下稱貸款契約），自簽約
    日起六個月內為動用期間，借款人於動用期間內依據契約之規定，憑借款支用申
    請書動用貸款（貸款契約第三條（一）參照），約定借款利息自每筆借款撥款日
    起算至清償日止，按下列方式計付：（一）按撥貸日本行訂定之海外投資融資新
    台幣利率規定計息，並自本貸款契約簽約日起，每半年按當時本行訂定海外投資
    融資新台幣利率調整乙次。（二）本借款倘獲行政院開發基金同意提撥資金搭配
    貸放，按前項利率減零點七五個百分點計息；在基金尚未核撥前，或因開發基金
    海外投資融資（第五期）貸款額度用罄，本行未能獲得支應時，仍以前項利率規
    定計息（貸款契約第二條（一）、（二）參照）。利息部分自簽約日起滿三個月
    為第一期，第一期以後每滿三個月付息一次，借款本金則分十一期平均清償，自
    簽約日起滿二十四個月為第一期，第一期以後每六個月為一期（貸款契約第四條
    （一）參照）。雙方並約定，借款人有契約所定違約情事時，本行得對之主張所
    有債務喪失期限利益，借款人應即清償（貸款契約第十條（一）、（二）參照）
    ；另約定借款人未依本契約所定期限清償借款本金時，除依約定利率計付利息外
    ，其逾期在六個月以內部分，按違約當時依本契約第二條第一項所定利率百分之
    十，逾期超過六個月部分，按上開利率百分之二十計付違約金（貸款契約第十一
    條參照）。惠勝公司據此而於八十五年十月十六日及八十六年一月十日分別向原
    告申請支用借款，總計借得一億七千萬元。嗣於八十八年八月間，本件借款之連
    帶保證人更迭，原連帶保證人王錫玉更換為戊○○，而惠勝公司嗣因週轉困難，
    向臺灣苗栗地方法院（以下稱苗栗地院）聲請公司重整（查該重整案目前遭苗栗
    地院駁回），則依雙方所訂之貸款契約，借款人違約情事發生，惠勝公司對原告
    所負之一切債務已然喪失期限利益，應即全數清償，被告甲○○、戊○○、乙○○等連帶保證人依法當同負清償責任，惟經原告催告，迄未全部償還，計至起訴
    請求日止，猶欠原告二百六十二萬七千二百七十二元，及如聲明（按即如主文第
    一項）所示之利息、違約金未清償，爰依民法第四百七十四條、第四百七十八條
    消費借貸及連帶保證之法律關係，訴請被告連帶給付，又本件兩造合意以本院為
    第一審管轄法院，為此提起本件訴訟。
三、證據：提出海外投資貸款契約（契約號碼：第0000000000號）、借款
    支用申請書二件、催告函一件、連帶保證書二件（均影本）為證。
乙、被告方面：
壹、被告甲○○、戊○○、乙○○部分：
    被告甲○○、戊○○、乙○○均未於言詞辯論期日到場，亦未提出書狀作何聲明
    或陳述。
貳、被告惠勝公司部分：
一、聲明：同意原告之請求。
二、陳述略稱：重整聲請已經撤回，公司營運正常，目前已經召開債權人會議中。
三、證據：未提出任何證據。
丙、本院依職權向苗栗地院調九十一年度整字第一號惠勝公司聲請重整事件卷。
    理    由
甲、程序方面：
一、依據被告惠勝公司與原告所簽立之貸款契約第十六條及被告甲○○、乙○○簽立
    之連帶保證書第八條之約定，雙方合意因本約涉訟時，同意以台灣台北地方法院
    即本院為第一審管轄法院，本院自有管轄權，合先敘明。
二、原告起訴時被告惠勝公司之法定代理人原為甲○○，嗣於訴訟繫屬中之九十一年
    七月二十六日變更為丁○，業據原告提出惠勝公司之變更登記表為證，原告具
    狀聲請命丁○承受訴訟，核與民事訴訟法第一百七十五條第二項規定尚無不合
    ，應予准許，亦併敘明。
三、本件被告甲○○、戊○○、乙○○未於言詞辯論期日到場，核無民事訴訟法第三
    百八十六條所列各款情形，應依原告之聲請，由其一造辯論而為判決。
乙、得心證之理由：
一、本件原告主張被告惠勝公司以其餘被告甲○○、乙○○及訴外人王錫玉為連帶保
    證人，於八十五年七月十二日與伊簽訂借款本金為一億七千萬元之貸款契約，約
    定自簽約日起六個月內為動用期間，借款人於動用期間內依據契約之規定，憑借
    款支用申請書動用貸款，借款利息自每筆借款撥款日起算至清償日止，按下列方
    式計付：（一）按撥貸日本行訂定之海外投資融資新台幣利率規定計息，並自本
    貸款契約簽約日起，每半年按當時本行訂定海外投資融資新台幣利率調整乙次。
    （二）本借款倘獲行政院開發基金同意提撥資金搭配貸放，按前項利率減零點七
    五個百分點計息；在基金尚未核撥前，或因開發基金海外投資融資（第五期）貸
    款額度用罄，本行未能獲得支應時，仍以前項利率規定計息。利息部分自簽約日
    起滿三個月為第一期，第一期以後每滿三個月付息一次，借款本金則分十一期平
    均清償，自簽約日起滿二十四個月為第一期，第一期以後每六個月為一期，借款
    人有契約所定違約情事時，本行得對之主張所有債務喪失期限利益，借款人應即
    清償，借款人未依本契約所定期限清償借款本金時，除依約定利率計付利息外，
    其逾期在六個月以內部分，按違約當時依本契約第二條第一項所定利率百分之十
    ，逾期超過六個月部分，按上開利率百分之二十計付違約金。惠勝公司據此而於
    八十五年十月十六日及八十六年一月十日分別向原告申請支用借款，總計借得一
    億七千萬元。嗣於八十八年八月間，本件借款之連帶保證人更迭，原連帶保證人
    王錫玉更換為戊○○，而惠勝公司嗣因週轉困難，向苗栗地院聲請公司重整，依
    雙方所訂之貸款契約第十條（一）(5)、及（二）(2)之約定，借款人違約情事發生
    ，惠勝公司對伊所負之一切債務已然喪失期限利益，應即全數清償，被告甲○○
    、戊○○、乙○○等連帶保證人依法當同負清償責任，惟經伊催告，迄未全部償
    還，計至起訴請求日止，猶欠二百六十二萬七千二百七十二元，及如聲明（按即
    如主文第一項）所示之利息、違約金未清償之事實，已據其提出貸款契約（契約
    號碼：第0000000000號）、借款支用申請書二件、催告函一件、連帶
    保證書二件為證，核屬相符，並為被告惠勝公司所自認，被告甲○○、戊○○、
    乙○○均未於言詞辯論期日到場，亦未提出書狀作何聲明或陳述，自堪信原告主
    張為真實。
二、按借用人應於約定期限內，返還與借用物種類、品質、數量相同之物；遲延之債
    務，以支付金錢為標的者，債權人得請求依法定利率計算之遲延利息，但約定利
    率較高者，仍從其約定；當事人得約定債務人不履行債務時，應支付違約金。民
    法第四百七十八條前段、第二百三十三條第一項、第二百五十條第一項分別定有
    明文。又連帶保證者，乃保證人與主債務人連帶負債務履行責任之保證，具有連
    帶債務之性質。又保證債務，除契約另有訂定外，包含主債務之利息、違約金、
    損害賠償及其他從屬於主債務之負擔；另連帶債務之債權人，得對債務人中之一
    人或數人，同時或先後請求全部或一部之給付，民法第七百三十九條、第七百四
    十條、第二百七十三條第一項分別定有明文。查，被告惠勝公司自陳於九十年十
    一月九日因週轉困難，向苗栗地院聲請公司重整，則依兩造所訂定之貸款契約第
    十條（一）(5)、及（二）(2)之約定，即屬借款人違約情事發生，惠勝公司對原告
    所負之一切債務已然喪失期限利益，應即全數清償，當時尚積欠原告七千七百二
    十七萬二千七百十八元及積欠之利息、違約金，縱惠勝公司於本院言詞辯論時已
    撤回重整之聲請，亦不影響已發生違約之結果，既經原告於九十年十一月十三日
    催告，請於九十年十一月十九日清償，而未全數清償，至起訴請求日止，尚欠原
    告二百六十二萬七千二百七十二元，及如聲明（按即如主文第一項）所示之利息
    、違約金未清償，被告甲○○、戊○○、乙○○為被告惠勝公司上開借款之連帶
    保證人，自應就被告惠勝公司上開欠款負連帶清償之責。
三、從而，原告依消費借貸及連帶保證契約請求被告連帶給付尚欠之借款二百六十二
    萬七千二百七十二元，及加計自催告清償期滿後之九十年十月二十三日起（原告
    本得請求自催告期滿之翌日即九十年十一月二十日起算，惟其僅請求自九十年十
    一月二十三日起算，自無不可）至清償日止，按年息百分之六．六五計算之利息
    ，並自九十年十一月二十三日起至九十一年五月二十二日止，按上開利率百分之
    十，自九十一年五月二十三日起至清償日止，按上開利率百分之二十計算之違約
    金，為有理由，應予准許。
丙、假執行之宣告：
    原告陳明願供擔保，請求宣告假執行，核無不合，茲酌定相當之擔保金額，予以
    准許。
丁、結論：
    本件原告之訴為有理由，依民事訴訟法第三百八十五條第一項前段、第八十五條
    第二項、第三百九十條第二項，判決如主文。
中　　　華　　　民　　　國　　九十一　　年　　　九　　　月　　十三　　　日
                                  民事第三庭法      官　張明輝
右為正本係照原本作成
如對本判決上訴，須於判決送達後廿日內向本院提出上訴狀
中　　　華　　　民　　　國　　九十一　　年　　　九　　　月　　十三　　　日
　　　　　　　　　　　　　　　　　　　　　　法院書記官　周其祥
